臺灣臺南地方法院民事裁定　　　　　　 94年度小上字第155號
上　訴　人　安信信用卡股份有限公司
法定代理人　甲○○
訴訟代理人　乙○○
被上訴人　　丙○○
上列當事人間請求清償消費款事件，上訴人對於中華民國94年3
月22日本院台南簡易庭94年度南小字第12號第一審判決提起上訴
，本院裁定如下：
    主  文
上訴駁回。
第二審訴訟費用新台幣壹仟伍佰元由上訴人負擔。
    理  由
一、按關於請求給付金錢或其他代替物或有價證券之訴訟，其標
    的金額或價額在新臺幣（下同）十萬元以下者，適用小額程
    序；對於小額程序之第一審裁判之上訴或抗告，非以其違背
    法令為理由，不得為之；再上訴狀內應記載上訴理由，表明
    下列各款事項：一、原判決所違背之法令及具體內容。二、
    依訴訟資料可認為原判決有違背法令之具體事實，民事訴訟
    法第436條之8第1項、同條之24第2項、同條之25分別定有明
    文。又依同法第436條之32準用同法第468條、第469條第1款
    至第5款之規定，判決不適用法規或適用不當者，為違背法
    令，而判決有同法第469條第1款至第5款之各款事由者，為
    當然違背法令。是當事人對於小額程序之第一審判決提起上
    訴，如依民事訴訟法第468條規定，以第一審判決有不適用
    法規或適用法規不當為理由時，其上訴狀或理由書應有具體
    之指摘，並揭示該法規之條項或其內容，如以民事訴訟法第
    469條第1款至第5款所列情形為理由時，其上訴狀或理由書
    ，應揭示合於該條款之事實，上訴狀或理由書如未依此項方
    法表明，或其所表明者，顯與上開法條規定之情形不相合時
    ，即難認為已對第一審判決之違背法令有具體之指摘，其上
    訴自難認為合法。
二、本件上訴意旨略以：被上訴人於原審於言詞辯論期日未到場
    爭執上訴人所提出之證物，足認被上訴人有簽辦附卡。被上
    訴人既持有上訴人所核發之信用卡並持卡消費共計一萬零九
    百九十九元，上訴人於原審亦有提出被上訴人消費明細及主
    張被上訴人給付其消費款項，原審就此部份判決未備理由，
    依據民事訴訟法第469條第6款之規定判決違背法令，爰依法
    提起上訴。基於上述理由，被上訴人應給付上訴人一萬零九
    百九十九元，及自民國93年8月6日起至清償日止按年息百分
    之十八點九計算之利息，及按前述利息計算百分之十之違約
    金。
三、經查：
  (一)本件請求給付之訴訟標的金額為八萬三千六百二十七元，揆
    諸前開規定，應適用小額程序，合先敘明。
  (二)小額訴訟事件之上訴程序，依民事訴訟法第436條之32第2項
    規定，並未準用同法第469條第6款之規定，是於小額訴訟事
    件之上訴程序，當事人自不得以原判決不備理由或理由矛盾
    作為判決違背法令之理由。而上訴人所舉前述上訴之理由，
    係指稱原判決有判決不備理由之情形，於法即有未合。且查
    上訴人所舉前述被上訴人有持有上訴人所核發之信用卡並持
    卡消費共計一萬零九百九十九元之事實，經遍查原審全卷，
    並未見上訴人為此主張，亦未提出被上訴人之消費明細，且
    亦查無其係因原法院違背法令致其未能提出該攻擊或防禦方
    法之情形。是以，上訴人於第二審程序再提出此新攻擊或防
    禦方法，於法亦有未合，自難認上訴人已對原判決如何違背
    法令有何具體指摘，依首揭說明，難謂上訴人已合法表明上
    訴理由，從而，本件上訴人之上訴即不合法，應予駁回。
四、據上論結，應依民事訴訟法第436條之32第2項、第444條第
    1項前段、第95條、第78條、第436條之32第1項、第436條之
    19，裁定如主文。
中　　華　　民　　國　　94　　年　　10　　月　　31　　日
                  民事第三庭    審判長法　官　張季芬
                                      法　官　黃莉莉
                                      法　官　高如宜
以上正本係照原本作成
本裁定不得抗告。
中　　華　　民　　國　　94　　年　　11　　月　 　3　　日
                                      書記官　林賢輝
